【裁判字號】    98,審訴,208
【裁判日期】    980618
【裁判案由】    違反毒品危害防制條例
【裁判全文】
臺灣新竹地方法院刑事宣示判決筆錄     98年度審訴字第208號
公  訴  人  臺灣新竹地方法院檢察署檢察官
被      告  乙○○
指定辯護人  本院公設辯護人甲○○
上列被告因違反毒品危害防制條例案件，檢察官提起公訴（98年
度毒偵字第333號）後，聲請改依協商程序而為判決，本院於中
華民國98年6月18日下午4時，在本院刑事第十一法庭宣示判決，
出席職員如下：
                審判長法  官  劉兆菊
法官起立朗讀判決主文、犯罪事實要旨、處罰條文，及告以上訴
限制、期間並提出上訴狀之法院，且諭知記載其內容：
一、主  文：
    乙○○施用第一級毒品，處有期徒刑拾壹月；扣案之如附表
    編號一至三所示之第一級毒品海洛因包，均沒收銷燬之；
    扣案之如附表編號五至七所示之物，均沒收之。又施用第二
    級毒品，處有期徒刑柒月；扣案之如附表編號四所示之第二
    級毒品甲基安非他命壹包，沒收銷燬之。應執行有期徒刑壹
    年月；扣案之如附表編號一至四之第一級毒品海洛因及第
    二級毒品甲基安非他命，均沒收銷燬之；扣案之如附表編號
    五至七所示之物，均沒收之。
二、犯罪事實要旨：
（一）乙○○前於民國87年間，因施用毒品案件，經本院於87年
      6月30日以87年度毒聲字第165號裁定送觀察、勒戒後，認
      無繼續施用毒品傾向，於87年7 月15日執行完畢釋放出所
      ，並經臺灣新竹地方法院檢察署檢察官於87年7月16日以8
      7 年度偵字第4159號為不起訴處分確定；於同年間，又因
      施用毒品案件，經本院於87年9 月15日以87年度毒聲字第
      642 號裁定送觀察、勒戒後，因認有繼續施用毒品之傾向
      ，復經本院於87年10月13日以87年度毒聲字第759 號裁定
      令入戒治處所施以強制戒治，嗣經停止戒治所餘戒治期間
      付保護管束出所，迨於88年10月12日保護管束期滿未經撤
      銷視為執行完畢；刑責部分，則經本院於88年5 月29日以
      88年度竹北簡字第54號判決判處有期徒刑6 月，復經本院
      於89年4月6日以89年度聲字第337 號裁定免除其刑之執行
      確定。另於89年間，因犯竊盜未遂案件，經臺灣桃園地方
      法院於90年4 月11日以89年度易字第2512號判決判處有期
      徒刑3 月確定；復於90年間，再因連續施用第一、二級毒
      品案件，經本院於90年5月25日以90年度毒聲字第903號裁
      定送戒治處所施以強制戒治，再經本院於91年4 月15日以
      91年度毒聲字第420 號裁定停止戒治，所餘期間付保護管
      束，迄於91年8月8日保護管束期滿未經撤銷視為執行完畢
      ；刑責部分，經本院於90年6月20日以90年度訴字第268號
      判決判處有期徒刑10月、6月，定應執行刑為有期徒刑1年
      2 月確定，而上開案件，因適用中華民國九十六年罪犯減
      刑條例，經本院於97年1月24日以97年度聲減字第1號裁定
      減刑及定應執行刑為有期徒刑7 月15日確定。經與另犯之
      販賣毒品、轉讓毒品等案件（經定應執行有期徒刑8 年）
      接續執行，於97年10月16日縮刑假釋付保護管束出監（縮
      刑期滿日期為98年3月24日，不構成累犯）。
（二）詎乙○○竟不知悔改，復基於施用第一級毒品海洛因之犯
      意，於98年2月4日上午10時許，在其新竹市○○路○段277
      巷15弄5號3樓住處，以將第一級毒品海洛因置於香煙內點
      燃後吸取其煙之方式，非法施用第一級毒品海洛因1 次；
      另基於施用第二級毒品甲基安非他命（起訴書誤載為安非
      他命）之犯意，於98年2 月5日下午5時許，在其上址住處
      ，以將第二級毒品甲基安非他命（起訴書誤載為安非他命
      ）放入玻璃球吸食器（未扣案）內燒烤吸取煙霧之方式，
      非法施用第二級毒品甲基安非他命1 次。嗣於98年2月5日
      晚間6 時15分許，在其上址住處為警查獲，並扣得其所有
      第一級毒品海洛因3小包（毛重共計4.9公克）、甲基安非
      他命（起訴書誤載為安非他命）1小包（毛重8.5公克）、
      分裝毒品塑膠吸管1 支、分裝毒品塑膠袋10只、大衛杜夫
      香菸空盒1 只（起訴書漏載此香菸空盒）等物，且經採集
      其尿液送驗，檢驗結果呈嗎啡、安非他命、甲基安非他命
      之陽性反應，始知悉上情。
（三）案經新竹市警察局第三分局報告臺灣新竹地方法院檢察署
      檢察官偵查起訴後，經檢察官聲請認罪協商判決，由本院
      合議庭裁定由受命法官獨任改依協商程序而為判決。
三、處罰條文：
    毒品危害防制條例第10條第1項、第2項、第18條第1 項前段
    ，刑法第11條、第51條第5款、第38條第1項第2款。
四、沒收銷燬及沒收之諭知：為警於98年2 月5日晚間6時15分許
    扣案之如附表編號1至4所示之第一級毒品海洛因3 小包（毛
    重共計4.9公克）及第二級毒品甲基安非他命1小包（毛重8.
    5 公克），業經行政院衛生署草屯療養院鑑定在案，實際鑑
    驗結果詳如附表編號1至4所示，有行政院衛生署草屯療養院
    98年2月26日草療鑑字第0980200228號鑑定書1份在卷可參，
    見98年度審訴字第208 號本院卷第24至25頁），而其包裝即
    夾鍊袋因包覆毒品，顯留有該毒品之殘渣，與毒品間已難以
    分析剝離，自應整體視為毒品，均屬違禁物，均應依毒品危
    害防制條例第18條第1 項前段規定諭知沒收銷燬；至驗罄部
    分，已失其違禁物之性質，爰不另為沒收銷燬之諭知，附此
    敘明。另扣案之如附表編號5 至7 所示之物，均係被告乙○
    ○所有且係供施用第一級毒品海洛因及第二級毒品甲基安非
    他命所用之物，經被告乙○○供承在卷（見98年度毒偵字第
    333 號偵查卷第9 、22、24、28頁、98年度審訴字第20 8
    號本院卷第42頁背面），爰依刑法第38條第1 項第2 款之規
    定，均沒收之。
五、協商判決除有刑事訴訟法第455條之4第1項第1款於本訊問程
    序終結前，被告撤銷協商合意或檢察官撤回協商聲請者；第
    2款被告協商之意思非出於自由意志者；第4款被告所犯之罪
    非第455條之2第1項所定得以協商判決者；第6款被告有其他
    較重之裁判上一罪之犯罪事實者；第7 款法院認應諭知免刑
    或免訴、不受理者情形之一，及違反同條第2 項「法院應於
    協商合意範圍內為判決；法院為協商判決所科之刑，以宣告
    緩刑或2 年以下有期徒刑、拘役或罰金為限」之規定者外，
    檢察官與被告均不得上訴。
六、如有前項得上訴之情形，得自收受宣示判決筆錄送達之日起
    10日內，向本院提出上訴書狀，上訴於第二審法院。
本案經檢察官郭進昌到庭執行職務。
中    華    民    國    98    年    6     月    18    日
                  刑事第九庭  書  記  官  林兆嘉
                              審判長法官  劉兆菊
以上正本證明與原本無異。
中    華    民    國    98    年    6     月    18    日
                              書  記  官  林兆嘉
附錄本案論罪科刑法條全文：
毒品危害防制條例第10條
施用第一級毒品者，處6月以上5年以下有期徒刑。
施用第二級毒品者，處3年以下有期徒刑。
附表：
┌──┬───────────────────────────┐
│編號│ 扣案物明細                                           │
├──┼───────────────────────────┤
│  1 │98年2月5日晚間6時15分許，所扣得之第一級毒品海洛因1包（│
│    │（檢體編號：B0000000號，保管字號：98年度白保管字第81號│
│    │，見98年度審訴字第208號本院卷第20頁）送驗後，檢出海洛 │
│    │因成分，驗餘淨重1.7097公克，有行政院衛生署草屯療養院98│
│    │年2月26日草療鑑字第0980200228號鑑定書1份在卷可按（見同│
│    │上本院卷第24至25頁）。                                │
├──┼───────────────────────────┤
│  2 │98年2月5日晚間6時15分許，所扣得之第一級毒品海洛因1包（│
│    │（檢體編號：B0000000號，保管字號：98年度白保管字第81號│
│    │，見98年度審訴字第208號本院卷第20頁）送驗後，檢出海洛 │
│    │因成分，驗餘淨重1.6758公克，有行政院衛生署草屯療養院98│
│    │年2月26日草療鑑字第0980200228號鑑定書1份在卷可按（見同│
│    │上本院卷第24至25頁）。                                │
├──┼───────────────────────────┤
│  3 │98年2月5日晚間6時15分許，所扣得之第一級毒品海洛因1包（│
│    │（檢體編號：B0000000號，保管字號：98年度白保管字第81號│
│    │，見98年度審訴字第208號本院卷第20頁）送驗後，檢出海洛 │
│    │因成分，驗餘淨重1.1073公克，有行政院衛生署草屯療養院98│
│    │年2月26日草療鑑字第0980200228號鑑定書1份在卷可按（見同│
│    │上本院卷第24至25頁）。                                │
├──┼───────────────────────────┤
│  4 │97年2月5日晚間6時15分許，所扣得之第二級毒品甲基安非他 │
│    │命1包（檢體編號：B0000000號，保管字號：98年度安保管字 │
│    │第105號，見98年度審訴字第208號本院卷第21頁）送驗後，檢│
│    │出毒品甲基安非他命成分，驗餘淨重8.0231公克，有行政院衛│
│    │生署草屯療養院98年2月26日草療鑑字第0980200228號鑑定書1│
│    │份在卷可按（見同上本院卷第24至25頁）。                │
├──┼───────────────────────────┤
│  5 │97年2月5日晚間6時15分許，所扣得之毒品分裝袋10只（保管 │
│    │字號：98年度保管字第375號，見98年度審訴字第208號本院卷│
│    │第22頁）。                                            │
├──┼───────────────────────────┤
│  6 │97年2月5日晚間6時15分許，所扣得之毒品分裝吸管1只（保管│
│    │字號：98年度保管字第375號，見98年度審訴字第208號本院卷│
│    │第22頁）。                                            │
├──┼───────────────────────────┤
│  7 │97年2月5日晚間6時15分許，所扣得之大衛杜夫香菸空盒1只（│
│    │保管字號：98年度保管字第375號，見98年度審訴字第208號本│
│    │院卷第22頁）。                                        │
└──┴───────────────────────────┘


司法院資訊處製作；財團法人民間司法改革基金會備份。
